# 请教关于应收账款保理现金流处理的问题

提问人：lei65563249 时间：2020-04-23 22:33:09
我理解的应收账款保理取得的现金应计入融资现金流，为什么有些上市公司却计入经营性现金流呢？基于什么逻辑呢？

回答人：chenyiwei
也有观点认为是与被保理的应收账款是否满足终止确认条件有关。如果满足终止确认条件，则属于处置金融资产收回的现金，且因该金融资产系产生于企业的经营活动，故列入经营现金流；如果不满足终止确认条件而确认短期借款的，就是对应于筹资现金流。